臺灣高等法院刑事判決　　　　　　　　100年度上易字第267號
上　訴　人
即　被　告　簡文龍
上列上訴人因詐欺案件，不服臺灣板橋地方法院99年度易字第24
30號，中華民國99年12月21日第一審判決（起訴案號：臺灣板橋
地方法院檢察署99年度偵字第 16544號），提起上訴，及移送併
案審理（併案案號：同署99年度偵字第 23275號），本院判決如
下：
    主  文
原判決附表編號10關於詐欺未遂部分撤銷。
簡文龍共同意圖為自己不法之所有，以詐術使人將本人之物交付
，未遂，處拘役參拾日，如易科罰金，以新臺幣壹仟元折算壹日
。扣案行動電話壹支（含門號0000000000號ＳＩＭ卡
，廠牌：三星牌）沒收。
其餘上訴駁回。
    事  實
一、簡文龍與真實姓名年籍不詳綽號「點哥」、「阿誠」等成年
    男子所屬之詐欺集團成員多人及友人張進欉（所涉詐欺犯行
    ，業經臺灣臺南地方法院以99年度簡字第1338號判決判處有
    期徒刑 6月確定）間，於民國98年10月間，共同意圖為自己
    不法所有，並基於詐欺取財之犯意聯絡，由簡文龍、張進欉
    職司對外收購帳戶後，提供予集團成員使用之工作，渠等每
    收購1個帳戶即可各自獲得新臺幣（下同）1,000元之報酬，
    另於98年11月30日起至同年12月20日期間內某時，張進欉並
    介紹與渠具有意圖為自己不法所有犯意聯絡之許天吉加入收
    購人頭帳戶資料之工作，許天吉再透過張進欉，將收集到的
    帳戶提款卡資料以客運遞送方式，寄送予簡文龍收受，並推
    由簡文龍將對外收購帳戶提款卡、密碼交付予其所屬之詐欺
    集團成員，再由其他具詐欺犯意聯絡之不詳詐欺集團成員各
    以附表所示方式，使如附表所示之被害人陷於錯誤，而將如
    各該附表編號所示之金額，匯至上揭簡文龍所提供之帳戶內
    ，因而分別為下列9次詐騙財物得逞，1次詐欺未遂之行為：
(一)於民國98年10月28日前某時，由張進欉先以 7,000元之代價
    向張輝鳴（所涉幫助詐欺犯行，業經臺灣臺南地方法院以99
    年度簡字第1338號判決判處有期徒刑 4月確定）購得以其名
    義所申設之中華郵政股份有限公司(下稱中華郵政公司)關廟
    文衡路郵局帳號00000000000000號之帳戶，張進欉再透過張
    輝鳴之介紹，向蘇清榮以 7,000元之代價購得以其名義所申
    設之中華郵政公司關廟郵局帳號00000000000000號帳戶（蘇
    清榮所涉幫助詐欺犯行，亦經臺灣臺南地方法院以99年度簡
    字第1338號判決處有期徒刑 4月確定），及向不知情之楊景
    昌取得以其名義所申設之中華郵政公司大內郵局帳號000000
    00000000號帳戶（楊景昌所涉詐欺犯行，業經臺灣臺南地方
    法院檢察署檢察官以98年度偵字第 17275號為不起訴處分確
    定），張輝鳴則從中獲得 4,000元之介紹報酬。嗣張進欉再
    將每個帳戶以 9,000元或10,000元之代價提供予簡文龍，並
    在臺南縣仁德交流道附近，將前開收集到的帳戶資料以客運
    遞送方式，寄送至臺北縣三重市某處由簡文龍收受。簡文龍
    即與其詐欺集團成員中，某姓名年籍不詳綽號「阿誠」之成
    年男子聯繫，而於臺北縣板橋市○○○路上之85℃咖啡店前
    ，將上開帳戶資料交予「阿誠」，該「阿誠」之人則同時交
    付每個帳戶10,000元至11,000元不等之代價予簡文龍。嗣渠
    等並即分別基於詐欺取財之犯意聯絡，由其他具詐欺犯意聯
    絡之不詳詐欺集團成員各以附表編號1至9所示方式，使如附
    表編號1至9所示之人陷於錯誤，而將如各該附表編號所示之
    金額，匯至上揭簡文龍所提供之帳戶內，而9次詐騙財物得
    逞。
(二)於98年11月30日起至同年12月20日期間內某時，復與張進欉
    及許天吉（所涉共同詐欺罪，業經臺灣臺南地方法院判處有
    期徒刑４月確定）共同基於意圖為自己不法所有之犯意聯絡
    ，推由許天吉以7,000至8,000元之代價，向林秋宏（所涉幫
    助詐欺犯行，業經臺灣臺南地方法院以99年度簡字第2245號
    判決處拘役55日確定）購得其本人甫於98年11月30日申辦之
    京城商業銀行歸仁分行（下稱京城商銀）帳號000000000000
    號帳戶資料，轉交予張進欉，張進欉並以前開相同方式提供
    予簡文龍。簡文龍即於上址85℃咖啡店前，將之提供予其所
    屬之詐欺集團成員使用，渠等並即基於為自己不法所有之意
    圖，推由其他具詐欺犯意聯絡之不詳詐欺集團成員以附表編
    號10所示方式，施詐術於張琬婷(起訴書誤載為張婉婷)，惟
    張琬婷於過程中察覺有異，而未陷於錯誤，並匯款1元至該
    詐欺集團成員所指定前揭林秋宏所申設之京城商銀帳戶內，
    嗣並報警處理，乃循線查悉上情。
二、案經周桂瑛、張任仲、饒詒智、詹玉婷、蘇鈺琦、曹速真（
    原判決誤植為曹連真）、王麗雯、林啟蘊、陳靖旻（起訴書
    誤載為陳靖畏）、張琬婷訴由屏東縣政府警察局移送臺灣屏
    東地方法院檢察署呈請臺灣高等法院檢察署令轉臺灣板橋地
    方法院檢察署檢察官偵查起訴。
    理  由
一、證據能力部分：
(一)按被告以外之人於審判外之言詞或書面陳述，除法律有規定
    者外，不得作為證據，刑事訴訟法第159 條第1 項定有明文
    。然按被告以外之人於偵查中向檢察官所為之陳述，除顯有
    不可信之情況者外，得為證據，刑事訴訟法第159 條之1第2
    項亦定有明文。經查，證人即共同被告許天吉在偵查中經檢
    察官以證人身分傳訊具結所為之證述，雖為被告以外之人於
    偵查中向檢察官所為之陳述，除顯有不可信之情況者外，原
    則上得作為證據，經查，證人即共同被告許天吉於偵查中並
    無違法取供之情形，被告亦未舉證證明證人許天吉於偵查中
    有何顯不可信之情況。是綜上所述，證人許天吉在偵查中經
    檢察官以證人身分訊問並經其具結（見臺灣屏東地方法院檢
    察署99年度偵字第2570號卷第19頁）後所為之證述，業經其
    具結擔保其證言之實在，又其證述之事實亦論及不利於其自
    身之案情，是其證言之可信性甚高，且查無證據證明有何顯
    不可信之情況，應認有證據能力。被告空言指摘共犯許天吉
    於偵查中之供述無證據能力云云，未具體指明有何顯不可信
    之情狀，尚難遽採。
(二)又刑事訴訟法第 159條之5第1項明定：「被告以外之人於審
    判外之陳述，雖不符前 4條之規定，而經當事人於審判程序
    同意作為證據，法院審酌該言詞陳述或書面陳述作成時之情
    況，認為適當者，亦得為證據。」、「當事人、代理人或辯
    護人於法院調查證據時，知有第159條第1項不得為證據之情
    形，而未於言詞辯論終結前聲明異議者，視為有前項之同意
    。」，其立法理由在於傳聞證據未經當事人之反對詰問予以
    核實，乃排斥其證據能力。惟當事人如放棄對原供述人之反
    對詰問權，於審判程序表示同意該等傳聞證據可作為證據，
    此時，法院除認該傳聞證據欠缺適當性外，自可承認其證據
    能力。經查：本案被告簡文龍及檢察官於本院準備期日，對
    於證人即已判決確定之共犯張進欉於警詢、偵查之供述、證
    人即被害人周桂瑛、張任仲、饒詒智、詹玉婷、蘇鈺琦、曹
    速真、王麗雯、林啟蘊、陳靖旻、張琬婷等人於警詢之供述
    ，均表示同意引為本案證據並有證據能力，證人張進欉並於
    本院審理時到庭結證在卷，又本院審酌上開證人該言詞陳述
    作成時之情況，並無不可信之情況，依上揭說明，自均有證
    據能力。
二、認定犯罪事實所憑之證據及理由：
    訊據被告固坦認確有透過張進欉向楊景昌取得上揭大內郵局
    之帳戶，並曾先後兩次將所取得之帳戶資料提供予「點哥」
    、「阿誠」等人使用，及伊每提供1 個帳戶可獲得1,000 元
    的利益等事實，惟矢口否認有何詐欺取財犯行，其於原審審
    理時辯稱：伊確實不知道該等帳戶資料交給「阿誠」等人後
    會被詐欺集團拿去使用，「點哥」告訴伊其在大陸經營手機
    零件業，需匯款回臺灣，故需要多個帳戶使用，且伊前後僅
    有自張進欉處取得2張可使用的提款卡，都是郵局的，林秋
    宏京城銀行帳戶的卡片，張進欉交予伊後，伊依張進欉所告
    知的密碼去操作，但無法使用，故將該提款卡寄回給張進欉
    云云，於本院準備程序期則辯稱伊僅交二張提款卡，且伊並
    未參與詐騙行為，縱認有罪，至多成立幫助犯云云。經查：
(一)如附表編號1至9所示之被害人周桂瑛等人，於各該附表編號
    所示之時間，遭詐騙集團成員以各該附表編號所示之詐騙手
    法施以詐術，乃各自匯款如各該附表編號所示之金額至張輝
    鳴、楊景昌、蘇清榮等人上開郵局帳戶；又該詐欺集團成員
    ，嗣亦於附表編號10所示之時間，以附表編號10所示方式，
    施詐術於被害人張琬婷，惟被害人張琬婷於過程中察覺有異
    ，而未陷於錯誤，並匯款 1元至該詐欺集團成員所指定前揭
    林秋宏所申設之京城商銀帳戶內，嗣並報警處理等情，業據
    被害人周桂瑛、張任仲、饒詒智、詹玉婷、蘇鈺琦、曹速真
    、王麗雯、林啟蘊、陳靖旻、張琬婷等人於警詢時指訴渠等
    遭詐騙之情節綦詳，復有上開張輝鳴、楊景昌、蘇清榮、林
    秋宏等人之帳戶開戶資料、交易明細表及被害人張琬婷所提
    出之匯款單據影本 1紙在卷可稽，是上開張輝鳴、楊景昌、
    蘇清榮、林秋宏等人帳戶確已遭詐騙集團用以當作詐騙被害
    人所得之匯款帳戶甚明。
(二)又上開張輝鳴之關廟文衡路郵局帳戶資料係98年10月28日前
    某時，由張進欉以 7,000元之代價向其收購，張進欉再透過
    張輝鳴之介紹，向蘇清榮以 7,000元之代價購得前揭關廟郵
    局之帳戶資料，及向不知情之楊景昌取得前揭大內郵局之帳
    戶資料，張輝鳴則從中獲得4, 000元之介紹報酬；至上開林
    秋宏所有之京城銀行帳戶資料，則係其於98年11月30日申辦
    後，透過許天吉之介紹，而以7,000至8,000元之代價，出售
    予張進欉，張進欉取得上揭帳戶資料後，再將每個帳戶以9,
    000元或 10,000元之代價提供予被告，並在臺南縣仁德交流
    道附近，將前開收集到的帳戶資料以客運遞送方式，寄送至
    臺北縣三重市某處由被告收受等情，則據證人即共犯張進欉
    於警詢、偵查供承明確，並經證人張進欉於本院審理時結證
    確有將前開收集到的帳戶資料以客運遞送方式，寄送給被告
    等語在卷，核與證人即共犯許天吉於檢察官偵訊時證述有交
    付林秋宏所有之京城銀行帳戶資料予張進欉之情節相符（見
    臺灣屏東地方法院檢察署99年度偵字第2570號卷第15、16頁
    ），且有臺灣臺南地方法院99年度簡字第1338號刑事簡易判
    決書 1份在卷可參，況被告於99年3月2日檢察官訊問時亦坦
    稱：張進欉一次交二張提款卡，共交二次，共四張，有一張
    華南銀行的不能用，所以張進欉共交伊五張。伊有請張進欉
    以每張 8千元收購金融帳戶，是其友人綽號「點哥」之男子
    叫伊收購金融帳戶，同意以每張一萬至一萬一千元之代價收
    購，伊後來與「阿誠」相約在板橋南雅西路上之85℃咖啡店
    前，將張進欉交給伊那四張交予「阿誠」之人，「阿誠」之
    人有同時交付金錢等語（見臺灣屏東地方法院檢察署99年度
    偵字第2570號卷第16頁），是被告嗣後於原審審理及本院審
    理時均辯稱其前後僅有取得郵局的 2個帳戶，京城銀行的帳
    戶提款卡並已寄回予張進欉云云，顯與事實不符，自非可採
    ，應以其先前於偵查中供述較為可採。
(三)被告雖辯稱：「點哥」向其表示收購帳戶係要作為兩岸經商
    匯款使用，伊不知是要拿去詐騙他人云云，惟查金融存款帳
    戶，事關存戶個人財產權益之保障，與存戶之印鑑章、提款
    卡結合，其專屬性、私密性更形提高，一般人亦均有應妥為
    保管，以防止被他人冒用之認識。縱有特殊情況偶有將存摺
    、印鑑章、提款卡交付他人之需，亦必深入瞭解其用途後再
    行提供以使用，恆係吾人日常生活經驗與事理；且金融帳戶
    為個人理財之工具，申請開設金融帳戶並無任何特殊之限制
    ，一般民眾皆可以存入最低開戶金額之方式申請開戶，一個
    人可以在不同之金融機構申請多數之存款帳戶使用，並無何
    困難，此乃眾所周知之事實，則依一般人之社會生活經驗，
    苟見非親非故之人不以自己名義申請開戶，反而以出價蒐購
    方式向他人蒐集金融機構帳戶供己使用，衡情當知悉蒐集金
    融帳戶者，係將所蒐集之帳戶用於從事財產犯罪。況觀諸現
    今社會上，恐嚇取財或詐騙者蒐購人頭帳戶，持以作為恐嚇
    取財或信貸、手機簡訊詐欺之事，常有所聞，出賣或出借帳
    戶予非親非故之人，受讓人係為從事財產犯罪之人，此為一
    般稍具智識程度或社會經驗之人能預見之情事。參以被告供
    稱：其與「點哥」係於78、79年間在萬華打牌時認識，嗣伊
    入監執行，與「點哥」已十多年未曾聯繫，在本案被查獲前
    ，甚且不知「點哥」之真實姓名為何等語（見原審卷第38頁
    背面、第77頁），可見被告與「點哥」已多年未聯絡，交情
    淺薄，則被告倘未曾深入了解「點哥」收購帳戶之用途，焉
    有可能願多次為「點哥」廣向他人收購帳戶而供「點哥」使
    用，顯悖於常情。況且，被告前於警詢時即供稱：「（問：
    警方通訊監察得知，詐欺集團成員有『徐瑩良』、『阿昆』
    、『阿龍』、『阿任』、『阿源』、『東成』等人，是否正
    確 ?）他們都是大家認識的朋友」、「綽號『黑點』或『點
    哥』之男子大陸電話係XXXX，我有打給他過」、「綽號『黑
    點』之男子平常都在臺北縣三重市活動，其犯罪模式係以聘
    僱臺灣男子以電話打至臺灣行騙民眾」等語（見屏東縣政府
    警察局卷宗第8頁背面、第10頁)，足見被告顯然知悉所收購
    帳戶係提供予「點哥」作為行騙使用，被告本人並與該詐欺
    集團成員多人有所聯繫交流，則被告辯稱以為該等帳戶係「
    點哥」要作為兩岸經商使用云云，亦係事後卸責之詞，不足
    為採。是以，被告與共犯張進欉，均係於該詐欺集團中職司
    對外收購帳戶，以供其他詐欺成員騙得被害人匯款所使用之
    事實，洵堪認定。
(四)末按刑法關於正犯、幫助犯之區別，係以其主觀之犯意及客
    觀之犯行為標準，凡以自己犯罪之意思而參與犯罪，無論其
    所參與者是否犯罪構成要件之行為，皆為正犯，其以幫助他
    人犯罪之意思而參與犯罪，其所參與者，苟係犯罪構成要件
    之行為，亦為正犯，必以幫助他人犯罪之意思而參與犯罪，
    其所參與者又為犯罪構成要件以外之行為，始為幫助犯。又
    共同實行犯罪行為之人，在合同意思範圍以內，各自分擔犯
    罪行為之一部，相互利用他人之行為，以達其犯罪之目的者
    ，即應對於全部所發生之結果，共同負責，不問犯罪動機起
    於何人，亦不必每一階段犯行，均經參與。另關於犯意聯絡
    ，不限於事前有所協議，其於行為當時，基於相互之認識，
    以共同犯罪之意思參與者，亦無礙於共同正犯之成立。且數
    共同正犯之間，原不以直接發生犯意聯絡者為限，即有間接
    之聯絡者，亦包括在內。詐騙集團成員，以分工合作之方式
    ，各自分擔犯罪行為之一部，相互利用他人之行為，以達詐
    欺取財之目的，即應負共同正犯責任，不必每一階段犯行均
    經參與，且犯意之聯絡，亦不以直接發生者為限，其有間接
    之聯絡者，亦屬之（有最高法院九九年臺上字第四四○九號
    判決意旨可資參照）。查被告與張進欉、許天吉等人在臺灣
    地區負責收購人頭帳戶、金融卡等資料，並確認為堪用帳戶
    、金融卡，即支付費用與出賣帳戶者，再轉交與詐騙集團成
    員使用，如使用上有問題，並負責聯繫申辦者等事宜，被告
    既知悉收購人頭帳戶之目的與用途，係使被害人存入金錢，
    以供詐騙集團提領詐欺所得之贓款，予以朋分，並以此方式
    逃避查緝，而且被告本人亦自承有與該詐欺集團成員多人有
    所聯繫交流，亦自承有先將張進欉收購來之提款卡，以張進
    欉電話中告知之密碼試行操作，過濾可用之卡片再轉交予上
    述詐欺集團之成員使用（見原審卷第74頁反面）等情，顯然
    被告係以自己共同犯罪之意思而參與本件犯罪，且已參與實
    行部分犯罪行為，即應負共同正犯責任。被告上訴辯稱其至
    多成立幫助犯云云，尚有誤會。是綜上，本件事證明確，被
    告共同詐欺之犯行洵堪認定，應予依法論科。
三、論罪科刑之理由：
    按所謂共同實施，並不以參與全部犯罪行為為必要，其分擔
    實施一部分行為者，仍屬共同正犯，最高法院95年度台上字
    第 546號判決意旨復可參照。本件被告簡文龍及已判決確定
    之共同被告張進欉、許天吉，係與「點哥」、「阿誠」等人
    共犯組成一詐騙集團，由被告簡文龍及張進欉、許天吉負責
    收購帳戶等工作，部分成員研擬詐騙說詞及撥打電話從事詐
    騙，其他成員則持人頭帳戶之存摺或金融卡提款、或匯款轉
    入其他帳戶（俗稱車手），縱被告與下游車手或實際撥打電
    話詐騙被害人之成員間或有互不相識之情形，但其等實係共
    同參與相同上游者即「點哥」之詐欺集團組織，且該等詐欺
    集團之整體犯罪行為，亦未超出被告或各下游車手等犯意聯
    絡範圍內，故被告就該集團成員持被告所收購得之帳戶，以
    實施之各次詐欺之行為，亦應共負共同正犯之責任。是核被
    告就附表編號1至9所為，均係犯刑法第339條第1項之詐欺取
    財罪；就附表編號10所為，係犯同法第 339條第3項、第1項
    之詐欺取財未遂罪。被告與已判決有罪確定之張進欉及綽號
    「點哥」、「阿誠」及其所屬詐欺集團其餘成年成員間，就
    附表編號1至9各次之詐欺犯行間；另被告與已判決有罪確定
    之張進欉及綽號「點哥」、「阿誠」及其所屬詐欺集團其餘
    成年成員，另就附表編號10詐欺未遂該次犯行，並與已判決
    有罪確定之許天吉間，透過共犯張進欉而互有間接犯意聯絡
    及行為分擔，各均為共同正犯。其所犯上開 9件詐欺既遂罪
    及 1件詐欺未遂罪間，犯意各別、行為互殊，應予分論併罰
    。就附表編號10部分，被告暨其所屬之詐欺集團成員已著手
    對被害人張琬婷施以詐術，惟因被害人張琬婷未因此陷於錯
    誤而未遂，爰依刑法第25條第2項之規定減輕其刑。
四、撤銷改判部分（即原判決附表編號10詐欺未遂部分）：
    原判決以被告所犯原判決附表編號10詐欺未遂部分犯行明確
    ，就該詐欺未遂部分予以論罪科刑，固非無見。然原判決就
    附表編號10詐欺未遂該次犯行，漏未認定已判決有罪確定之
    許天吉，係透過共犯張進欉而與被告、張進欉及綽號「點哥
    」、「阿誠」及其所屬詐欺集團其餘成年成員間，互有間接
    犯意聯絡與行為分擔，亦與被告同為共同正犯。亦漏未沒收
    共犯許天吉所有供與共犯張進欉聯繫收購帳戶事宜所用之扣
    案三星牌門號0000000000號行動電話一支（含SI
    M 卡），均有未洽。被告就此部分否認參與犯罪提起上訴，
    雖無足取，然原判決既有上揭可議之處，自應由本院將原判
    決關於附表編號10詐欺未遂部分撤銷，並就該部分自為判決
    。爰審酌被告前曾因強盜案件，經法院判處應執行有期徒刑
    19年確定，於本案雖未構成累犯，然素行非佳，有本院被告
    簡文龍前案紀錄表1份在卷可按，其甫於97年7月18日假釋出
    獄，於假釋期間再為本件詐欺未遂犯行，足見其不知悔改，
    惡性非輕，兼衡其犯罪之動機、目的在於貪圖不法利益，犯
    罪手段造成無辜民眾受騙而受有金錢損失，本件因被害人識
    破並僅匯款一元作為測試，而未順利詐得財物，被害人損失
    之金額尚屬輕微，兼衡酌被告於該集團內係擔任對外收購帳
    戶之分工地位，收購帳戶所能獲得之不法利益非鉅，然犯後
    否認犯行，未見悔意，且迄均未與被害人達成和解、賠償損
    失之態度等一切情狀，量處如主文第二項所示之刑，並諭知
    易科罰金之折算標準。至扣案之三星牌門號0000000
    000號行動電話一支（含 SIM卡），為共犯許天吉所有，
    並供共同被告許天吉與共犯張進欉聯繫收購帳戶事宜之事實
    ，業據共犯許天吉於其所涉之詐欺案件中坦承無訛，並有監
    聽譯文資料在卷可佐，可認該扣案之行動電話為共犯許天吉
    所有，並供其犯本件犯行所使用之物，亦應依刑法第38條第
    1 項第2款規定宣告沒收之。
五、駁回上訴部分（即原判決附表編號1至9各次之詐欺犯行部分
    ）：
    原審本於同上之見解，就原判決附表編號1至9各次之詐欺犯
    行部分，適用刑法第28條、第 339條第1項、第41條第1項前
    段、第8項、第51條第5款規定，並審酌被告上揭前科，素行
    非佳，有本院被告簡文龍前案紀錄表 1份在卷可按，甫於97
    年 7月18日假釋出獄，於假釋期間再為本件詐欺犯行，足徵
    其不知悔改，惡性非輕，兼衡其犯罪之動機、目的在於貪圖
    不法利益，犯罪手段造成無辜民眾受騙而受有金錢損失，各
    該被害人損失之金額為數千元至 5萬元不等，兼衡酌被告於
    該集團內係擔任對外收購帳戶之分工地位，收購每個帳戶所
    能獲得之不法利益非鉅，然犯後猶否認犯行，未見悔意，且
    迄均未與各被害人達成和解、賠償損失之態度等一切情狀，
    就附表編號1至9各次詐欺既遂部分，各量處有期徒刑 2月，
    及就各宣告刑均諭知易科罰金之折算標準，並就有期徒刑部
    分定其應執行之刑為有期徒刑10月及諭知易科罰金之折算標
    準，經核原審就此部分認事用法均無不合，量刑亦稱允當。
    雖被告提起上訴辯以其所為至多成立幫助犯，原判決認定之
    事實均屬臆測推斷，又未說明其與詐欺集團成員間有何共同
    詐欺之犯意聯絡及行為分擔，又原判決認定證人張進欉與其
    為共同正犯，於原審審理時卻未傳喚證人到庭作證，踐行對
    質詰問之程序，證人張進欉於警、偵所為不利被告之證述，
    應不具證據能力，又伊自張進欉處僅收取二張可使用之郵局
    提款卡云云。惟查，本案被告、原審辯護人及檢察官於原審
    準備期日，對於證人即共犯張進欉、許天吉、張輝鳴、蘇清
    榮、楊景昌、周桂瑛等被害人於審判外供述，均表示對證據
    能力不爭執，復於審判期日就一一提示之前揭證據方法於言
    詞辯論終結前，均亦未就所調查之證據主張有刑事訴訟法第
    159條第1項不得為證據之情形，是依刑事訴訟法159條之5之
    規定，自有證據能力，原判決第 3頁已於理由欄一證據能力
    部分詳述，是被告上訴以原審未傳喚證人張進欉到庭作證，
    不應採為不利被告之認定依據云云，顯有誤解。況被告於本
    院準備程序期日則當庭表示同意共犯張進欉於警詢、偵查之
    供述引為本案證據並有證據能力，又本院並傳喚證人張進欉
    於本院審理時到庭結證在卷，其於本院審理時所為證詞，亦
    與其先前於警詢、偵查中所述一致，是被告指共犯張進欉於
    審判外之供述不具證據能力，尚有誤會。又被告明知所收購
    帳戶係提供予「點哥」等人作為行騙使用，被告本人並與該
    詐欺集團成員多人有所聯繫交流，顯係以自己共同犯罪之意
    思而參與本件犯罪，且已參與實行部分犯罪行為，即應負共
    同正犯責任，已如前述，是被告辯稱其至多僅基於幫助之犯
    意云云，顯與上揭說明不相符合，尚難遽認。是被告就此部
    分所提上訴，顯無理由，應予駁回。
六、臺灣板橋地方法院檢察署99年度偵字第 23275號併案之事實
    ，與本件已起訴且認定有罪部分之犯罪事實相同，為同一案
    件，本院自得併予審理，併予說明。
七、被告簡文龍經合法傳喚，無正當理由不到庭，爰不待其陳述
    ，逕行判決。
據上論斷，應依刑事訴訟法第368條、第369條第1項前段、第364
條、第299條第1項前段、第371條，刑法第28條、第339條第3項
、第1項、第25條第2項、第41條第1項前段、第38條第1項第2款
，判決如主文。
本案經檢察官陳國鳴到庭執行職務。
中    華    民    國   100    年    4     月    12    日
                  刑事第七庭  審判長法  官  陳憲裕
                                    法  官  楊智勝
                                    法  官  游紅桃
以上正本證明與原本無異。
不得上訴。
                                    書記官  戴伯勳
中    華    民    國   100    年    4     月    12    日
附錄本案論罪科刑法條全文：
中華民國刑法第339條
意圖為自己或第三人不法之所有，以詐術使人將本人或第三人之
物交付者，處 5 年以下有期徒刑、拘役或科或併科 1 千元以下
罰金。
以前項方法得財產上不法之利益或使第三人得之者，亦同。
前二項之未遂犯罰之。
附表
┌──┬─────┬─────────────────┐
│編號│受  害  人│         詐騙經過及金額           │
├──┼─────┼─────────────────┤
│ 1  │周  桂  瑛│接獲自稱是統一型錄網站客服人員之電│
│    │          │話，表示付款方式誤設定為分期付款，│
│    │          │詐騙被害人於98 年10月28日晚上8時45│
│    │          │分許，依指示匯款29,989元至張輝鳴郵│
│    │          │局帳戶內。                        │
├──┼─────┼─────────────────┤
│ 2  │張  任  仲│接獲自稱購物網站客服人員電話，表示│
│    │          │如以收取之貨品，刷錯條碼，致被害人│
│    │          │陷於錯誤，於98 年10月30日晚上6時42│
│    │          │分許，依指示匯款9,128 元至楊景昌郵│
│    │          │局帳戶內。                        │
├──┼─────┼─────────────────┤
│ 3  │饒  詒  智│接獲自稱是三民書局客服人員電話，表│
│    │          │示付款方式設定錯誤，致被害人陷於錯│
│    │          │誤，於98年10月30日晚上7時5分許，依│
│    │          │指示匯款5,017 元至楊景昌郵局帳戶內│
│    │          │。                                │
├──┼─────┼─────────────────┤
│ 4  │詹  玉  婷│接獲自稱是三民書局客服人員電話，表│
│    │          │示付款方式誤設定為分期付款，致被害│
│    │          │人陷於錯誤，於98 年10月30日晚上6時│
│    │          │30分許，依指示匯款29,989元至楊景昌│
│    │          │郵局帳戶內。                      │
├──┼─────┼─────────────────┤
│ 5  │蘇  鈺  琦│接獲自稱是三民書局客服人員之電話，│
│    │          │表示付款方式誤設定為分期付款，致被│
│    │          │害人陷於錯誤，於98 年10月30日下午5│
│    │          │時31分許，依指示先後匯款49,526元至│
│    │          │楊景昌郵局帳戶內。                │
├──┼─────┼─────────────────┤
│ 6  │曹  速  真│接獲自稱是統一購物網站客服人員電話│
│    │          │，表示如要取消扣款，須依指示操作自│
│    │          │動提款機，致被害人陷於錯誤，於98年│
│    │          │10月29日晚上10時10分許，依指示匯款│
│    │          │5,627元至蘇清榮郵局帳戶內。       │
├──┼─────┼─────────────────┤
│ 7  │王  麗  雯│接獲客服人員電話，表示付款方式誤設│
│    │          │定為分期付款，致被害人陷於錯誤，於│
│    │          │98年10月29日晚上10時35分許，依指示│
│    │          │先後匯款12,524元致蘇清榮郵局帳戶內│
│    │          │。                                │
├──┼─────┼─────────────────┤
│ 8  │林  啟  蘊│接獲自稱是購物網站客服人員電話，表│
│    │          │示付款方式誤設定為活期存簿扣款，致│
│    │          │被害人陷於錯誤，於98年10月29日晚上│
│    │          │6 時37分許，依指示匯款29,989元至蘇│
│    │          │清榮郵局帳戶內。                  │
├──┼─────┼─────────────────┤
│ 9  │陳  靖  旻│接獲自稱是統一購物網站客服人員電話│
│    │          │，表示付款方式誤設定為分期付款，致│
│    │          │被害人陷於錯誤，於98年10月29日晚上│
│    │          │6時40分許，依指示匯款2,012元至蘇清│
│    │          │榮郵局帳戶內。                    │
├──┼─────┼─────────────────┤
│    │          │於98年12月20日下午2 時39分接獲自稱│
│    │          │是玫瑰大眾公司客服人員之電話，表示│
│10  │張  琬  婷│付款方式誤設定為分期付款，需操作自│
│    │          │動提款機以解除設定，然被害人於過程│
│    │          │中察覺有異，而未陷於錯誤，並匯款1 │
│    │          │元至該詐欺集團成員所指定林秋宏所申│
│    │          │設之京城銀行帳戶內，嗣並報警處理。│
│    │          │                                  │
└──┴─────┴─────────────────┘